Minutes et répertoires du notaire Pierre LORMEAU, 10 décembre 1771 - 26 mars 1789 (étude XXX)
Archives nationales
- Minutes de Pierre LORMEAU, novembre 1771 - 26 mars 1789; MC/ET/XXX/429 - MC/ET/XXX/503
  - Minutes. 1779, octobre - 1779, décembre, octobre 1779 - décembre 1779; MC/ET/XXX/464
    - Sous-bail de logement pour sept ans six mois dans une maison rue du Petit-Lyon, paroisse Saint-Sauveur, par François PERIER de LAUNAY, bourgeois de Paris, principal locataire, à Jean-Baptiste-Léopold HILEKEN, peintre en porcelaine, y demeurant, moyennant 400 livres de loyer annuel., 26 octobre 1779; MC/ET/XXX/464
      bail; Petit-Lion (rue du); Perier de Launay, François; Hileken, Jean-Baptiste-Léopold; peintre
    - Certificat où atteste Adrien BENARD, maître fondeur à Paris, port et paroisse Saint-Paul .., 26 novembre 1779; MC/ET/XXX/464
  - Minutes. 1780, janvier - 1780, mars, janvier 1780 - mars 1780; MC/ET/XXX/465
    - Dans une résiliation de bail passé devant Larche, ET.LXIII, 1er décembre 1778, il est question de Pierre Millot, ancien horloger, pensionnaire du roi., 25 janvier 1780; MC/ET/XXX/465
      renonciation; bail; Millot, Pierre; horloger
    - Donation de portion de maison rue Neuve Saint-Roch par Jeanne-Anne DUFAUR, veuve de Pierre-Louis PAYEN, sculpteur, demeurant rue de la Seine, par. N.D. de B.N., à MAINGUET, maître bouclier et FERON, son épouse. .. bail à loyer par la Veuve PAYEN au même, 28 janvier 1780 - 29 février 1780; MC/ET/XXX/465
    - Deux actes: Quittance au roi pour remboursement de rente par les Gallien, notamment René Vienot, marchand orfèvre à Paris, et Geneviève-Catherine Gallien, demeurant rue de Gesvres, paroisse Saint-Jacques-de-la-Boucherie,.., 4 février 1780; MC/ET/XXX/465
      quittance; indemnité; Gesvres (rue de); Gallien (famille); Vienot, René; Gallien, Geneviève-Catherine; orfèvre
    - Bail pour 9 ans de maison rue de Cléry - Villeneuve à l'angle de la rue Saint-Philippe moyennant 3000 l. de loyer par an, par Charles MONNIER, bourgeois de Paris et Marie-Claude MORLIERE à Quimbert LEROUX, maître sculpteur et Marie-Anne FRELIN, qui ont vendu le jour-même la maison moyennant 50.000 l. avec Monnier., 6 mars 1780; MC/ET/XXX/465
  - Minutes. 1780, avril - 1780, juin, avril 1780 - juin 1780; MC/ET/XXX/466
    - Procuration donnée par les TORTILLIERE, par Julie-Françoise TORTILLIERE, veuve de François-Albert STIEMART, peintre ordinaire du roi. .., 28 avril 1780; MC/ET/XXX/466
    - Inventaire après décès de Jacques-Thomas GIRARD, ancien marchand de vin, dont la veuve, Marie-Catherine CHASTELET avait épousé en 1/ères/ noces Anne CLEMENT, maître horloger .. Avis de parents de la mineure GIRARD, dont Jean-Nicolas DUGAND, maître peintre doreur, rue Saint-Denis, paroisse Saint-Sauveur, cousin maternel .. Liquidation de communauté GIRARD. 7 et 12 mai, 1er août 1780., 7 mai 1780 - 1er août 1780; MC/ET/XXX/466
    - Contrat de mariage de Jean-Pierre Petit, maître en chirurgie, avec Mathez, fille de maître en chirurgie. Parmi les témoins: Charles Lhermitte, marchand coutelier, amy., 26 mai 1780; MC/ET/XXX/466
      contrat de mariage; Petit, Jean-Pierre; Mathez (née); Lhermitte, Charles; commerçant
    - Inventaire après décès de Louis-François d'Heilly, maître horloger à Paris, demeurant rue Saint-Lazare, paroisse de Montmartre, époux de Marie-Louise-Denise Raisin, deux filles mineures. Marchandises et outils expertisés par Alexandre Deribaucourt, demeurant rue Montmartre, paroisse Saint-Eustache, et Jacques-Joseph Castagnet, demeurant rue Saint-Martin, paroisse Saint-Nicolas-des-Champs, tous deux maîtres horlogers, nommés experts. Papiers, contrat de mariage devant Guillaume Le Jeune, 20 juin 1774 (ET.LXXVIII). Reconnaissances de deux prêts au Mont-de-Piété, de 210 et 220 l., contre une montre d'or à répétition. Il est dû à André d'Heilly, père, 600 l. à Gavelle, horloger, monteur de boëtes, pour fournitures de marchandises et ouvrages, 332 l., 2 juin 1780; MC/ET/XXX/466
      inventaire après décès; Saint-Lazare (rue); Montmartre (rue); Saint-Martin (rue); Saint-Nicolas-des-Champs (paroisse); Heilly, Louis-François d'; Raisin, Marie-Louise-Denise; Deribaucourt, Alexandre; Castagnet, Jacques-Joseph; Heilly, André d'; Gavelle; horloger
    - Reconstitution de 800 l. de rente par le roi au profit de Marguerite Goujon, veuve de Louis Buisson, maître coutelier à Paris, rue Saint-Denis, paroisse Saint-Sauveur, contre un capital de 16000 l., 5 juin 1780; MC/ET/XXX/466
      constitution de rente; Saint-Denis (rue); Saint-Sauveur (paroisse); Saint-Sauveur (paroisse); Goujon, Marguerite; Buisson (veuve); Buisson, Louis
    - Quittance de 7900 l. par Nicolas Cordier, marchand joaillier de Monsieur frère du roi, demeurant cour neuve du Palais, paroisse Saint-Barthélemy, à Mignot, veuve Denis et épouse Duvivier, conseiller du roi, pour fourniture de diamants., 7 juin 1780; MC/ET/XXX/466
      quittance; Justice (palais de); Cordier, Nicolas; Mignot (femme); Denis (veuve); Duvivier (épouse); commerçant; orfèvre
    - Contrat de mariage BLONDEL-BONTEMPS. parmi les témoins, Marie-Marguerite DESCHAMPS, veuve de Rémy-Étienne GADREY, faïencier, amie., 24 juin 1780; MC/ET/XXX/466
      contrat de mariage; Blondel; Bontemps; Gadrey, Rémy-Etienne; Deschamps, Marie-Marguerite; porcelainier
    - Contrat de mariage BLONDEL avec BONTEMPS, fille de feu marchand mercier Pierre-Joseph BONTEMPS. Parmi les témoins: Nicolas-André COURTOIS, peintre du roi, ami, Marie-Marguerite DESCHAMPS, veuve de Rémy-Etienne GADREY, fayancier, amie, 24 juin 1780; MC/ET/XXX/466
    - Pierre DEUMIER fils entrepreneur des bâtiments du roi, demeurant à Paris rue neuve des Mathurins, chaussée d'Autun, paroisse de la Madeleine de la Ville l'évêque, veuf de Marie-Catherine-Sophie Babel, accepte le testament et les legs d'Angelique DARLY, veuve de Pierre-Edme BABEL, Sculpteur du roi, au nom de ses deux filles .., 29 juin 1780; MC/ET/XXX/466
    - Constitution de rente de 450 livres au profit de Pierre Deumier, fils entrepreneur des bâtiments du roi, et de Marie-Angelique-Antoinette-Sophie Deumier, fille du précédent, suite au décès d'Angelique Darcy veuve de Pierre-Edme Babel, sculpteur du roi, belle-mère du premier, survenu le 2 juin 1780., 30 juin 1780; MC/ET/XXX/466
      Date de révision de la notice: 2014 (MV. Vaillant)
      sculpteur; constitution de rente; Darcy, Angélique; Babel, Pierre Edmé; Deumier, Pierre; Deumier, Marie Antoinette Sulpice Sophie
  - Minutes. 1780, juillet - 1780, septembre, juillet 1780 - septembre 1780; MC/ET/XXX/467
    - Bail à loyer pour 9 ans de maison, rue de l'Arbre-Sec au coin de la rue de Bailleul, paroisse Saint-Germain-l'Auxerrois, par Frenier, veuve Châtre- Imbert, écuyer, à Etienne Jannety, marchand orfèvre, et Marie-Cécile-Claudine Feissole, qui y demeurent depuis plusieurs années, moyennant 3300 l. de loyer annuel, avec la caution de François Riel, marchand orfèvre, demeurant même rue., 8 juillet 1780; MC/ET/XXX/467
      bail; Arbre-Sec (rue de l'); Frenier (femme); Châtre-Imbert (veuve); Châtre-Imbert; Jeannety, Etienne; Feissole, Marie-Cécile-Claudine; Riel, François; orfèvre
    - Vente de deux maisons en ruines au bas Meudon par BAZIN, avocat, à Jean-Jacques HUVÉ, architecte, inspecteur des bâtiments du roy et Pucelle sa femme. .., 15 juillet 1780; MC/ET/XXX/467
    - Inventaire après décès de Jacques Boquin, compagnon orfèvre à Paris, demeurant rue Mauconseil et Montorgueil, décédé le 26 juin..., 2 août 1780; MC/ET/XXX/467
      inventaire après décès; Mauconseil (rue); Montorgueil (rue); Boquin, Jacques; orfèvre
    - Vente de terrains à CRAVEGGIA par ACERO, fils, négociant à Paris, à Jean-Baptiste TRABUCHI, maître peintre et fermiste à Paris, rue au Maire, paroisse Saint-Nicolas-des-Champs. .., 5 août 1780; MC/ET/XXX/467
    - Vente de fonds de commerce de sellier par Leyraud de la Fontaine, maître sellier à François de Theselle, maître sellier, avec listes où apparaissent LE BON, peintre et FOURNIER, peintre chez qui sont déposés des éléments de voiture, et cession du bail fait pour 9 ans, devant LORMEAU, le 14 août 1775 à partir du 1er juillet 1777, de la maison rue de Bourbon-Villeneuve, par. N.D. de B.N. par Nicolas-Quimbert FOLIOT, maître menuisier à Paris, moyennant 1200 l. par an., 10 août 1780; MC/ET/XXX/467
      acte de vente; bail
    - Inventaire après décès Monvoisin, brodeur, où intervient notamment Henry Pivin, metteur en œuvre à Paris, veuf d'une Monvoisin, pour ses enfants mineurs., 19 août 1780; MC/ET/XXX/467
      inventaire après décès; Monvoisin; Monvoisin (héritiers); Pivin, Henry; Monvoisin (née); brodeur
    - Contrat de mariage de Charles Lamarle, marchand bijoutier-joaillier à Metz, rue Fourniral, paroisse Saint-Victor, fils de Jean Lamarle, maître coutelier à Metz, et de feue Catherine Pieron, demeurant rue derrière le Palais, paroisse Saint-Victor, avec Marie-Etiennette-Adélaïde Vincent, fille d'un maître tailleur d'habits à Paris; lui apporte 20000 l.; elle apporte 5000 l. plus la succession de sa mère, plus 600 l. de rente, plus 100 l. de rente. 22 août 1780... 2) 1780, 1er septembre (liasse 467): Charles Lamarle donne procuration., 22 août 1780 - 1er septembre 1780; MC/ET/XXX/467
      contrat de mariage; Lamarle, Charles; Lamarle, Jean; Pieron, Catherine; Vincent, Marie-Etiennette-Adélaïde; commerçant; orfèvre; tailleur d'habits
    - Procuration donnée par Jean-Antoine DUBRAS et Jean DUBRAS, peintres, de Tradeggia près Domodossola, diocèse de Navarre et leurs femmes BERTHOLIN, Jean-André-BERTHOLIN, architecte à Paris et 1 abbé BERTHOLIN, .., 30 août 1780; MC/ET/XXX/467
    - Déclaration censuelle par André PUJOS, peintre à Paris, demeurant quai Pelletier paroisse Saint-Gervais, épouse de Marie-Thérèse COLIN, elle propriétaire d'1 maison rue des Postes, à l'entrée du côté de l'Estapade qui lui vient comme héritière pour 1 quart de feue Anne-Michelle Noël, sa tante, maternelle, veuve Jean LEQUIN, marchand orfèvre à Paris, suite à partage devant LARDIN, 19 juin 1780, Et. XXVIII, après achat fait à FRIQUET, devant JARRY, Et. CIX le 7 septembre 1771,. .., 12 septembre 1780; MC/ET/XXX/467
    - Quittance de 1458 l. 4 s. 6 d. pour dot par Jacques-Bernard Borgnis, marchand bijoutier demeurant ordinairement à Rouen, maintenant à Paris, rue Saint-Louis, près le Palais, époux de demoiselle Jacques-Marie Delbrazzio, à Jean-Antoine et Jean Delbrazzio, frères, dits Dubras, peintres à Craveggia, en Italie, de la part de feu Jacques Del Brazzio, père., 13 septembre 1780; MC/ET/XXX/467
      quittance; Rouen (Seine-Maritime); Saint-Louis (rue); Craveggia (Italie); Borgnis, Jacques-Bernard; Delbrazzio, Jacques-Marie (demoiselle); Delbrazzio, Jean-Antoine; Delbrazzio, Jean; Dubras (frères); Del Brazzio, Jacques; orfèvre; peintre
    - Notoriété pour Elisabeth-Marguerite DUCHANGE, inhumée à Saint-Nicolas-des-Champs le 7 octobre 1776, veuve de Nicolas-Gabriel DUPUIS, graveur de Roy en son Académie royale de peinture et Sculpture, pensionnaire de sa majesté qui demeurant rue de Boncherat., 22 septembre 1780; MC/ET/XXX/467
    - Déclaration de ceux au fief des timbres pour une maison rue et porte Saint-Jacques acquise devant ROUEN, Et LXXI le 5 août 1780, par Jean-Pierre CLIER, maître menuisier à Paris, y demeurant rue Grange Batellière, paroisse Saint-Eustache, .., 25 septembre 1780; MC/ET/XXX/467
  - Minutes. 1780, octobre - 1780, décembre, octobre 1780 - décembre 1780; MC/ET/XXX/468
    - Inventaire après décès d'Anne-Marie Boilliet, veuve de Joseph-Hubert Foullon, vivant coutelier à Paris, demeurant grande rue du Faubourg Saint-Antoine dans une maison dont Roussel, marchand ébéniste, est principal locataire, où elle est décédée le 7 septembre dernier,... Dans les papiers, rente au profit de la Delle Foulon, de 100 l., par Paul-Gaspard Dubois, maître peintre de l'Académie de Saint-Luc et Marie-Louise Cauvin; Joseph-Hubert Foulon, cité dans un acte du 27 août 1751, tuteur de sa fille., 3 octobre 1780; MC/ET/XXX/468
      inventaire après décès; Faubourg-Saint-Antoine (rue du); Boilliet, Anne-Marie; Foullon (veuve); Foullon, Joseph-Hubert; Roussel; Foulon (Demoiselle); Dubois, Paul-Gaspard; Cauvin, Marie-Louise; commerçant; ébéniste
    - Déclaration par laquelle Michel Malherbe, marchand coutelier à Paris et Françoise Delaunay, demeurant enclos de l'abbaye Saint-Germain-des-Prés, paroisse Saint-Symphorien, disent que les meubles figurant sur une liste appartiennent à Louis-Philippe-Anne Morizot qui demeure avec eux., 18 octobre 1780; MC/ET/XXX/468
      déclaration; Saint-Germain-des-Prés (hameau); Malherbe, Michel; Delaunay, Françoise; Morizot, Louis-Philippe-Anne; commerçant
    - Pierre Verrier le jeune, marchand bijoutier à Paris, cité dans un inventaire après décès comme subrogé tuteur de Marie-Louise La Caille, mineure, fille d'un maître boulanger., 10 novembre 1780; MC/ET/XXX/468
      inventaire après décès; Croix-des-Petits-Champs (rue); Verrier, Pierre (le jeune); La Caille, Marie-Louise; commerçant; orfèvre; boulanger
    - Quittance où intervient Jean-André Gaultier, maître de musique, demeurant à Paris, rue Saint-Denis, paroisse Saint-Sauveur., 12 novembre 1780; MC/ET/XXX/468
      quittance; Saint-Denis (rue); Saint-Sauveur (paroisse); Gaultier, Jean-André
    - Contrat de mariage de Jean-Charles FAUVELLE, marchand drapier mercier, rue Saint-Honoré, paroisse Saint-Eustache, fils d'un officier de la reine, avec Louise-Jeanne BROUIN, fille de Louis, marchand faïencier, et de Marie-Anne BARA. Parmi les témoins du futur: Marguerite-Françoise TISSIER, épouse de Jean-Baptiste DISNEMATIN, marchand mercier; de la future: Jean-François BROUIN, maître peintre, oncle, Charles-Jacques BROUIN, maître vitrier, cousin germain, Marie MEUNIER, Raphaël CARLE, marchand joaillier, cousin germain paternel, Marie-Louise-Françoise BENOIST, Lucien-Dominique FEUCHÈRE, marchand faïencier, ami, Lucien DELABRUYÈRE, marchand faïencier, ami; Mathieu LESCALLIER, marchand émailleur, ami, Éléonore ROUVRAY, épouse de FEUCHÈRE; Marie-Françoise ENFRAY, veuve de Noël VINCENT, marchand émailleur, amie; Louis et Étienne-Jean-Louis BLANCHERON, père et fils, tous deux marchands faïenciers; René REVERAND, bourgeois de Paris et Marie-Catherine BARREL, amis; Charles BIGOY, marchand émailleur, ami., 12 novembre 1780; MC/ET/XXX/468
      contrat de mariage; Saint-Honoré (rue); Brouin, Louise-Jeanne; Brouin, Louis; Brouin, Jean-François; Brouin, Charles-Jacques; Bara, Marie-Anne; Fauvelle, Jean-Charles; Tissier, Marguerite-Françoise; Disnematin, Jean-Baptiste; Meunier, Marie; Carle, Raphaël; Benoist, Marie-Louise-Françoise; Feuchère, Lucien-Dominique; Delabruyère, Lucien; Lescallier, Mathieu; Rouvray, Eléonore; Enfray, Marie-Françoise; Vincent, Noël; Blancheron, Louis Et Etienne-Jean-Louis; Reverand, René; Barrel, Catherine; Bigoy, Charles; commerçant; porcelainier; peintre; commerçant; décorateur; commerçant; peintre; commerçant
    - Transfert de bail emphythéotique de terrain rue neuve des Mathurins à Gauche en entrant par la rue de la Chaussée d'Autun, par André AUBERT architecte à Paris et Marie - Charlotte DURIEUX, demeurant rue et par. de la Madeleine de la ville l'évêque .., 14 novembre 1780; MC/ET/XXX/468
    - Pierre Verrier le jeune, marchand bijoutier à Paris, demeurant rue Croix-des-Petits-Champs, paroisse Saint-Eustache, renonce à la succession de sa mère Françoise Petitneaux, veuve de René Verrier, bourgeois de Paris., 29 novembre 1780; MC/ET/XXX/468
      renonciation; Croix-des-Petits-Champs (rue); Verrier, Pierre (le jeune); Petitneaux, Françoise; Verrier (veuve); Verrier (René); commerçant; orfèvre
    - Inventaire après décès FAURE, femme SENOBLE, cocher à Paris, où est intéressé Jean FERRÉ, menuisier à LA ROCHEFOUCAULD .., 4 décembre 1780; MC/ET/XXX/468
    - Notoriété où atteste François-Louis BLANCART, maître menuisier à Paris, demeurant rue et paroisse Saint-Sauveur, .., 4 octobre 1786; MC/ET/XXX/468
    - Constitution de 500 l. de rente sur le Clerge au profit de Marie-Catherine BEAUSSE, veuve de Georges BONDAT maître menuisier à Paris, demeurant rue du Petit Lyon, paroisse Saint-Sauveur qui verse 10000 l. qui lui sont remboursées le 1er juillet 1786., 1er octobre 1788; MC/ET/XXX/468
  - Minutes. 1781, janvier - 1781, février, janvier 1781 - février 1781; MC/ET/XXX/469
    - Dépôt de procurations de créanciers de M. Delisle: notamment Jean-Mathurin JAVAULT, maître menuisier à SAINT-SAN'SAENS, donne procuration à Jean-Baptiste SIARD, maître menuisier à Paris, rue de Grenelle, Fbg-S/t/ Germain, 12 janvier 1781; MC/ET/XXX/469
    - Dépôt de testament de Claude PHILIPPART, ancien marchand faïencier à Paris, du 24 novembre 1763 par Lucien DELABRUYÈRE, marchand faïencier à Paris, substitution aux enfants de sa fille HAUTECOEUR., 17 janvier 1781; MC/ET/XXX/469
      testament; Philippart, Claude; Delabruyère, Lucien; Hautecoeur; commerçant; porcelainier
    - Notoriété justifiant que Humbert-Beau HAUTECOEUR, cy-devant maître émailleur à Paris, époux de Marie-Henriette PHILIPPART, est absent de cette ville depuis près de deux ans sans qu'on ait aucune de ses nouvelles, par sa femme, et Lucien DELABRUYÈRE., 17 janvier 1781; MC/ET/XXX/469
      notoriété; Hautecoeur, Humbert-Beau; Philippart, Marie-Henriette; Delabruyère, Lucien; décorateur
    - Inventaire après décès de Claude PHILIPPART, ancien marchand faïencier à Paris, survenu le 8 janvier, chez le sieur Lucien DELABRUYÈRE, maître et marchand émailleur, et de Marie-Élisabeth-Renée PHILIPPART, gendre et fille, rue de Breteuil, cour Saint-Martin, paroisse Saint-Nicolas-des-Champs, à leur requête et à celle de Marie-Henriette PHILIPPART, fille, épouse délaissée d'Humbert-Beau HAUTECOEUR, cy-devant maître émailleur à Paris, séparée de biens par sentence du Châtelet du 23 février 1779, demeurant rue des Vertus, même paroisse, en présence de Corneille VANDEWALLE, marchand tabletier à Paris, rue du Vertbois, même paroisse, tuteur des enfants HAUTECOEUR., 24 janvier 1781; MC/ET/XXX/469
      inventaire après décès; Vertus (rue des); Vertbois (rue du); Saint-Martin (cour); Philippart, Claude; Delabruyère, Lucien; Philippart, Marie-Elisabeth-Renée; Philippart, Marie-Henriette; Hautecoeur, Humbert-Beau; commerçant; porcelainier; décorateur; commerçant; décorateur; commerçant; tabletier
    - Brevet d'apprentissage et alloué d'Alexandre-Pierre-Jacques SIBIRE, mineur chez Pierre-Nicolas BONNEMAIN, maître tapissier, demeurant sous les petits piliers des Halles paroisse Saint-Eustache qui le prend pour apprenti et alloué pour 5 ans, sous condition que Sibire aura la liberté d'aller tous les jours le matin à l'Ecole de Dessin et moyennant 400 l., 26 janvier 1781; MC/ET/XXX/469
    - Bail à loyer de maison à Pierre Vente, libraire des Menus Plaisirs du roi, demeurant rue des Anglois, paroisse Saint-Etienne-du-Mont..., 31 janvier 1781; MC/ET/XXX/469
      bail; Vente, Pierre; libraire
    - Contrat de mariage JACQUEMAIN-LOUVION. Parmi les témoins, Jean d'Alambert, l'un des quarante de l'Académie française et de l'Académie des Sciences., 3 février 1781; MC/ET/XXX/469
  - Minutes. 1781, mars - 1781, avril, mars 1781 - avril 1781; MC/ET/XXX/470
    - Vente de terrains par les Camus, vignerons à Livry en Launois à Jean PUCELLE, menuisier et Gabrielle Lesné, demeurant à Livry., 8 mars 1781; MC/ET/XXX/470
    - Acte de notoriété où atteste Louis Hiacinthe DELION, maître menuisier à Paris, y demeurant rue et Jn. Saint-Sauveur .., 12 mars 1781; MC/ET/XXX/470
    - Vente de maison et terrains à Sailly, paroisse Yvoy-Carignan (Ardennes) à CHAUVENEY, tisserand du lieu, par François JACQUES, émailleur à Paris, et Marie-Madeleine BAURT, demeurant rue de la Croix, paroisse Saint-Nicolas-des-Champs., 27 mars 1781; MC/ET/XXX/470
      acte de vente; Croix (rue de la); Sailly (Ardennes); Chauveney; Jacques, François; Baurt, Marie-Madeleine; décorateur; tisserand
    - Déclaration censuelle au fief des Tumbes par CARON, négociant à Paris d'une maison lui appartenant achetée par acte devant LEBRUN le 19 mars 1781-ET/XVII, à Marie-Adrienne LEMAIRE, veuve PICOT puis de Jean BERGEROT, marchand faïencier à Paris, d'une famille de Champlitte (70), maison sise grande rue du Faubourg Saint-Jacques-du-Haut-Pas., 29 mars 1781; MC/ET/XXX/470
      déclaration; Faubourg-Saint-Jacques (rue du); Bergerot, Jean; Picot-Lemaire, Marie-Adrienne; Caron; Lebrun; commerçant; porcelainier; négociant
    - Obligation de 85 livres par Marie Jeanne BERNIER, femme délaissée de Pierre LEROND, ci-devant compagnon menuisier, demeurant rue Pavée, paroisse Saint-Sauveur, à Claude HUGUET, marchand limonadier., 7 avril 1781; MC/ET/XXX/470
    - Contrat de mariage de Louis-Pierre BAUDOUIN, peintre à Paris, demeurant grande rue du faubourg Saint-Martin, par Saint-Laurent, fils d'1 employé dans les bois et de DUHAMEL, avec Madeleine - Geneviève CLEMENT, fille mineure de feu Pierre - François CLEMENT maître horloge à Paris et de Marie - Madeleine BOULANGER sous l'autorité de son oncle et tuteur Claude CLEMENT maître horloger à Paris, demeurant rue Saint-Denis, par Saint-Nicolas-des-champs Témoins: François-Pierre BAUDOUIN peintre doreur en bâtimens et Anne-Jeanne-André SANTERRE, frère; Pierre-François-Dicasse CLEMENT, les 3 maîtres horlogers et frères de la future, Etienne-Louis FORESTIER, maître fondeur mariage BAUDOUIN - CLEMENT - suite des bâtisseurs du roi, Susui paternel, Elisabeth SIMON, épousé de Claude CLEMENT,..., 30 avril 1781; MC/ET/XXX/470
  - Minutes. 1781, mai - 1781, juillet, mai 1781 - juillet 1781; MC/ET/XXX/471
    - Partage de la succession de Mathieu DUMONT, cocher, entre ses enfants, dont André-DUMONT, maître fondeur à Paris demeurant rue Transnonnain, par Saint-Nicolas-des-Ch. .. Pierre ANSART, maître horloger à Paris, demeurant cour de Lamoignon, paroisse Saint-Barthelemy, tuteur de Marie-Madeleine DUMONT,..., 15 mai 1781; MC/ET/XXX/471
    - Bail pour 9 ans de maison rue du Faubourg Saint-Martin, près la rue des Vinaigriers moyennant 550 l. de loyer par an par DROIN de Saint-Leu, propriétaire, à Charles-Louis MORISAN maître peintre et sculpteur et Brigitte DUHAMEL, demeurant grande rue du faubourg S/t/-Denis, par Saint-Laurent, 2 juin 1781; MC/ET/XXX/471
    - Inventaire après décès de Jacques-Jean BINET, maître éventailliste, où intervient le tuteur des enfants mineurs, Edme-Noël DELANEF, menuisier, à Paris, demeurant rue transnonnain, paroisse S/t/-Nicolas-des-Champs, .., 20 juin 1781; MC/ET/XXX/471
    - Procuration par les OBLIN et Nicolas LE CAMUS de MEZIÈRE, architecte expert du roi, demeurant rue du Foin, paroisse Saint-Séverin, propriétaires indivisément de plusieurs maisons situées dans l'emplacement de l'ancien hôtel de Soissons, à Jean-Luc DURAZZO, noble Génois. .., 23 juillet 1781; MC/ET/XXX/471
    - Acte de notoriété où attestent Joseph Henry, compagnon tabletier, demeurant rue aux Ours, paroisse Saint-Leu - Saint-Gilles, et François-Louis Taratte, maître tabletier à Paris, rue Trop-va-qui-dure, paroisse Saint-Germain-l'Auxerrois..., 24 juillet 1781; MC/ET/XXX/471
      notoriété; Ours (rue aux); Henry, Joseph; Taratte, François-Louis; tabletier; tabletier
    - Vente d'une place en chantier à Fontainebleau rue neuve Saint-Merri par Michel BERTHIER maître menuisier à Fontainebleau, à Martin GUILLOU, entrepreneur des plantations du roi à Fontainebleau, moyennant 7000 l., Berthier tient ce terrain en qualité de bail héritier de Nicolas-Guillaume BARON, aussi maître menuisier à Fontainebleau, son père qui l'avait acheté à Guillaume BARON, son père par acte devant RATAULT, notaire à Fontainebleau le 19 ocobre 1706., 30 juillet 1781; MC/ET/XXX/471
  - Minutes. 1781, août - 1781, septembre, août 1781 - septembre 1781; MC/ET/XXX/472